Hugo JACQUES

PROFIL

Permis B, 34 ans

- **S** +33 7 64 45 03 82
- Valdivienne (86300)

Français natif, Anglais technique

- https://www.linkedin.com/in/dev-hugo-jacques/
- https://github.com/magusin
- fanatsy.dev

Reconverti dans le numérique, je combine support informatique et développement web (Next, API, base de données). Expérience en déploiement, maintenance et assistance utilisateurs. Polyvalent et mobile jusqu'à 50 km autour de Valdivienne.

EXPÉRIENCES PROFESSIONNELLES

02/2024 - TECHNICIEN SUPPORT UTILISATEUR CENTRAL NUCLEAIRE CIVAUX (86)

11/2024 Support technique de niveau 1 et 2 : déploiement de postes Windows 10 et 11, imprimantes, assistance utilisateurs, gestion du parc, maintenance matérielle. Résolution de tickets avec un taux de satisfaction > 95 %

2021 - 2023 APPRENTIS DÉVELOPPEUR WEB AKATEK (75)

Conception d'interfaces React et NoCode, automatisation via RPA, rédaction de docs techniques et contribution aux phases de test. Contribution à l'automatisation de 20+

08/2021

tâches récurrentes.

2017 - 2018 TECHNICIEN DE MAINTENANCE SUEZ (21)

2014 - 2016 CROUPIER CASINO DU HAVRE (76)

2011 - 2014 INTÉRIM INDUSTRIEL (69)

FORMATIONS

2021 - 2023 Concepteur Développeur d'Application 02/2021 - Développe

2i Tech Academy (33)

Langages back, API, JavaScript, React

(BAC +4)

2013

Croupier 2006 - 20

Cerus Casino (69)

Développeur web et web mobile

O'clock (75)

Html, CSS, SCSS, PHP, JavaScript,

REACT

2006 - 2011 **Technicien Usineur** (71 - 69)

(BEP - BAC)

COMPÉTENCES TECHNIQUES

Langages: HTML5, CSS3, JavaScript, PHP Frameworks: React, Next.js, Express

Bases de données : MySQL, Prisma Outils : Git, TailwindCSS, Postman, VS Code Compétences IT : support utilisateurs N1/N2, déploiement, dépannage matériel, réseau

Assistance utilisateurs: Windows 10/11, Microsoft 365, logiciels métier

Maintenance matériel: installation, configuration, remplacement composants

Sécurité: antivirus, sauvegardes, mise à jour, vigilance phishing

Documentation: création de procédures techniques & support utilisateurs

COMPÉTENCES TRANSVERSES

Diagnostic et résolution de problèmes Aisance relationnelle et pédagogie

Travail en équipe et en autonomie

Français natif, Anglais scolaire

Sens de l'organisation et rigueur Participation à la gestion de projet agile

Projet : Owarida Collect => Boutique fictive avec intégration Twitch (NextJS, TailwindCSS, Canva, Prisma, SQL)

<u>Showreel Comp</u> => Présentation des compétences et du parcours.